# 关于股权转让缴纳企业所得税的问题

提问人：songdexu2004 时间：2013-05-10 15:33:05
请教版主，关于股权转让缴纳企业所得税的问题，A公司取得B公司的股权成本为 1000 万元，后转让给C公司的价格为 5000 万，同时A公司为取得该股权及转让该股权支付第三方有关服务费用，那请问计算该股权转让所得税时，该服务费能作为股权成本来扣除吗？

回答人：chenyiwei
根据《企业所得税法实施条例》第七十一条规定：企业所得税法第十四条所称投资资产，是指企业对外进行权益性投资和债权性投资形成的资产。 企业在转让或者处置投资资产时，投资资产的成本，准予扣除。 投资资产按照以下方法确定成本： （一）通过支付现金方式取得的投资资产，以购买价款为成本； （二）通过支付现金以外的方式取得的投资资产，以该资产的公允价值和支付的相关税费为成本。
从上述规定看，税法并未规定将A公司为取得该股权及转让该股权支付第三方有关服务费用计入投资成本，因此不能作为投资成本的组成部分在处置时税前扣除。我理解可能是在发生时直接扣除更好。请熟悉相关税务规定的网友指正，谢谢！